臺灣臺中地方法院刑事判決　94年度簡上緝字第2號
上　訴　人　臺灣臺中地方法院檢察署檢察官
被　　　告　丁○○
上列上訴人因被告違反動產擔保交易法案件，不服本院臺中簡易
庭九十三年度中簡字第二○九六號中華民國九十三年八月三十一
日第一審簡易判決（聲請案號：臺灣臺中地方法院檢察署九十三
年度偵字第一○八二九號），提起上訴，本院管轄第二審之合議
庭判決如下：
    主    文
原判決撤銷。
丁○○共同意圖為自己不法之所有，以詐術使人將第三人之物交
付，累犯，處有期徒刑肆月，如易科罰金，以佰元折算壹日。
    事    實
一、丁○○曾於民國（下同）八十四年間，因違反肅清煙毒條例
    、麻醉藥品管理條例等案件，分別經法院判處有期徒刑三年
    二月、六月，經定應執行刑為有期徒刑三年五月確定，於八
    十六年七月二十九日縮短刑期假釋出監，嗣經撤銷假釋，應
    執行殘刑有期徒刑一年十月十二日，甫於九十一年二月十一
    日縮刑期滿執行完畢，詎仍不知悔改。其因育有五名子女，
    又無固定工作，經濟情形不佳。適其友人即自稱「甲○○」
    之成年女子（真實姓名年籍不詳）提議稱：可持身分證去購
    買機車，有錢可拿云云，丁○○明知自己並無購買機車之真
    意，亦無意給付分期付款之款項，仍予應允，遂與「甲○○
    」共同意圖為自己不法之所有，於九十二年六月四日前之數
    日，將其所有之國民身分證交付「甲○○」，再由「甲○○
    」於九十二年六月四日，持丁○○之國民身分證，至臺中市
    ○○路○段四之十三號之「昶泰機車行」，向該車行之實際
    經營人丙○○詐稱要以分期付款方式，購買一臺重型機車云
    云，丙○○不疑有他，而同意出售車號ＭＥＭ─二四二號，
    三陽牌之重型機車一部，言明總價新臺幣（下同）五萬零八
    百元，先給付一千元，其餘須與乙○○○有限公司（下簡稱
    春安公司）簽訂附條件買賣契約書，分期款為四萬九千八百
    元，自九十二年七月十五日起至九十三年六月十五日止，分
    十二期，每期繳納四千一百五十元，於每月十五日繳納，在
    該等款項尚未清償以前，該機車之所有權屬於春安公司所有
    ，不得遷移、出賣、出質、移轉、抵押或為其他處分。「甲○○」佯裝同意，而攜回上述附條件買賣契約書，而在臺中
    市○○路、民族路口「品豆咖啡館」，交由丁○○簽名，並
    填載標的物存放處所為丁○○當時之居所：臺中市○○路一
    六四號二五樓之四三。丁○○簽妥該附條件買賣契約書後，
    即交付「甲○○」，由「甲○○」持至「昶泰機車行」交付
    丙○○，丙○○因而陷於錯誤，將所有權屬於春安公司之Ｍ
    ＥＭ─二四二號重型機車交付「甲○○」。「甲○○」取得
    上述機車後，旋於九十二年七月十五日將該機車出售他人，
    致生損害於動產擔保交易之債權人即春安公司。「甲○○」
    並交付二萬一千一百五十元之代價予丁○○。嗣丁○○對於
    分期款分文未付，並遷離臺中市○○路一六四號二五樓之四
    三。嗣春安公司多次派員前往該址尋找丁○○未果，始知受
    騙。
二、案經春安公司之代理人吳家峰訴請臺灣臺中地方法院檢察署
    檢察官偵查起訴。
    理    由
一、訊據被告丁○○對於上述事實坦承不諱，核與告訴人春安公
    司之代理人吳家峰歷次指述之情節相符，並經證人即「昶泰
    機車行」實際經營人丙○○在庭證述明確，另有附條件買賣
 　 契約書影本、被告丁○○之國民身分證影本、車號ＭＥＭ─
    二四二號重型機車之行車執照影本（以上附於九十三年度發
    查字第一二一二號卷）、被告已遷離上開重型機車存放地點
    即臺中市○○路一六四號二五樓之四三之臺中市警察局第一
    分局送達證書一件及照片一張（以上附於九十三年度偵字第
    一○八二九號卷）、至臺中市○○路一六四號二五樓之四三
    拘提未獲之臺中市警察局第一分局拘提報告書、車號ＭＥＭ
    ─二四二號重型機車業已過戶之查詢資料二紙（以上附於本
    院卷）等在卷可稽，事證明確，被告丁○○之犯行洵堪認定
    。
二、核被告丁○○所為，係犯刑法第三百三十九條第一項之詐欺
    取財罪及動產擔保交易法第三十八條之罪。被告丁○○與自
    稱「甲○○」之成年女子間，有犯意之聯絡及行為分擔，均
    為共同正犯。被告丁○○所犯上開二罪之間，有方法結果之
    牽連關係，為牽連犯，應依刑法第五十五條後段之規定，從
    一重之詐欺取財罪處斷。次查被告丁○○於八十四年間因違
    反肅清煙毒條例、麻醉藥品管理條例等案件，分別經法院判
    處有期徒刑三年二月、六月，經定應執行刑為有期徒刑三年
    五月確定，於八十六年七月二十九日縮短刑期假釋出監，嗣
    經撤銷假釋，應執行殘刑有期徒刑一年十月十二日，甫於九
    十一年二月十一日縮刑期滿執行完畢，有臺灣臺中地方法院
    檢察署刑案資料查註紀錄表及臺灣高等法院被告全國前案紀
    錄表在卷可稽，其於五年以內再犯本件有期徒刑以上之罪，
    為累犯，應依刑法第四十七條規定加重其刑。檢察官原聲請
    簡易判決處刑意旨雖僅論及被告違反動產擔保交易法之犯行
    ，惟詐欺部分既與違反動產擔保交易法具有牽連犯之裁判上
    一罪關係，即為原聲請簡易判決處刑之效力所及，本院得併
    予審理。原審予以論罪科刑，固非無見，惟疏未論及被告犯
    詐欺罪之部分，亦未論及被告與自稱「甲○○」之女子均為
    共同正犯，尚有未洽，公訴人上訴意旨認原判決不當，為有
    理由，應由本院管轄第二審之合議庭將原判決撤銷改判。爰
    審酌被告於購買機車之初，即未打算付款，犯罪之手段相當
    惡劣，犯罪後又未與告訴人達成和解，態度不佳，惟所詐得
    之物為機車一臺，價值約五萬元，尚非十分高昂，其犯後分
    得二萬餘元，亦非甚多，其犯罪之動機為經濟困難等一切情
    狀，量處如主文所示之刑，並諭知易科罰金之折算標準。
四、據上論斷，應依刑事訴訟法第四百五十五條之一第三項、第
    三百六十九條第一項前段、第三百六十四條、第二百九十九
    條第一項前段，動產擔保交易法第三十八條，刑法第十一條
    前段、第二十八條、第三百三十九條第一項、第五十五條、
    第四十七條、第四十一條第一項前段，罰金罰鍰提高標準條
    例第一條前段、第二條，判決如主文。
中　　華　　民　　國　　94　　年　　8 　　月　　17　　日
                  刑事第六庭    審判長法　官　簡源希
                                      法　官　戴博誠
                                      法　官　林念祖
以上正本證明與原本無異。
本件不得上訴。
                                      書記官
中　　華　　民　　國　　94　　年　　8 　　月　　17　　日
附錄本案論罪科刑法條全文
中華民國刑法第三百三十九條 (普通詐欺罪)
意圖為自己或第三人不法之所有，以詐術使人將本人或第三人之
物交付者，處五年以下有期徒刑、拘役或科或併科一千元以下罰
金。以前項方法得財產上不法之利益或使第三人得之者，亦同。
前二項之未遂犯罰之。
動產擔保交易法第三十八條
動產擔保交易之債務人，意圖不法之利益，將標的物遷移、出賣
、出質、移轉、抵押或為其他處分，致生損害於債權人者，處三
年以下有期徒刑、拘役或科或併科六千元以下之罰金。
